# 金融资产分类

提问人：zixun2022 时间：2023-03-05 16:24:53
陈老师您好：
1 、对于应收票据在子公司层面既又收取利息又有终止确认的情况，子公司分类为应收融资票据款中列报，但是在集团财务口径上，子公司的无论是金额及频率相对于集团的视角看都不足以分类为应收融资票据款中列报，请问这种情况下在集团合并口径的视角是否可以对子公司的应收融资票据款进行重新分类指定。
2 、对于集团及各子公司持有同一公司股权的情况下。
（ 1 ）假如集团公司母公司及子公司在各自的报表层面均作为金融资产核算的情况下，但是在集团合并报表层面达到了重大影响的程度，是否需要调整为权益法核算的状态
（ 2 ）假如母公司单体报表适合金融资产核算的方式，子公司已经达到了权益法核算的程度，这时候如何在合并报表层面没有达到控制的状态下如何去考虑呢，假如加在一起达到了控制状态如何去考虑处理呢
（ 3 ）假如母公司已经达到了了控制状态，子公司对其持有的股权既有按金融资产的模式进行处理的，又有按照权益法核算的，这种情况如何考虑去进行处理呢（合并财务报表层面）

回答人：chenyiwei
1 、对于债权类金融资产，是可以在新金融工具准则下根据业务模式不同归入不同类别的，也可以在必要时进行重分类，这就产生了分类和重分类的单元如何划分的问题。个人理解，由于不同子公司的金融资产管理模式是分别由各自管理层确定的，因此在合并报表层面，一般不应改变债权类金融资产的分类，即不应对子公司的应收融资票据款进行重新分类指定。
2 、（ 1 ）首先，如果“在集团合并报表层面达到了重大影响的程度”，则在母公司的个别报表中，对母公司直接持有的这部分股权投资就应作为长投按权益法核算，而不应作为金融资产核算。其次，这种情况下在合并报表层面应将子公司持有的该项股权投资调整为长投按权益法核算，但依据长投准则第九条规定，如果子公司属于“风险投资机构、共同基金、信托公司或包括投连险基金在内的类似主体”的，则在合并报表层面对这类子公司持有的投资继续作为金融资产核算。
（ 2 ）（ 3 ）同理，如果母子公司合计持股已达到控制，则母公司个别报表中对其直接持有的股权投资应按成本法核算，合并报表层面将母子公司所持有的股权均作为对子公司的股权投资，而不能作为少数股权。子公司之间如果按金融资产或者权益法核算互相投资的，在合并报表中也应调整为成本法。